臺灣板橋地方法院刑事判決　　　　　　　99年度訴字第3480號
公　訴　人　臺灣板橋地方法院檢察署檢察官
被　　　告　李文藝
上列被告因妨害風化案件，經檢察官提起公訴（99年度偵字第26
538號），本院判決如下：
    主  文
李文藝意圖使女子與他人為性交之行為，而媒介以營利，處有期
徒刑陸月，如易科罰金，以新臺幣壹仟元折算壹日。
    事  實
一、李文藝基於意圖使女子與他人為性交行為而媒介以營利之犯
    意，於民國（下同）99年9 月29日凌晨某時起，騎乘車牌號
    碼733 －GCB 號普通重型機車，在臺北縣三重市（現改制為
    新北市三重區○○○○街與正義南路口處，伺機媒介不特定
    成年男子至位於臺北縣三重市○○○路6 號10樓「蝴蝶谷旅
    社」，與權祈子之成年女子（違反社會秩序維護法部分，由
    移送機關另依法處理）從事性交易行為，嗣於同日凌晨4 時
    許，員警吳昇峰及徐冠明騎乘機車行經該處附近，李文藝主
    動攀談是否需要提供性服務，吳昇峰及徐冠明佯裝同意，並
    談好性交易1 次為新台幣（下同）1300元，李文藝告知已安
    排好旅社房間之事宜，李文藝就帶吳昇峰及徐冠明至三重市
    ○○○路正義國小門口，且留下徐冠明行動電話號碼（
    0000000000）於自己手機上俾供聯絡，並指示吳昇峰及徐冠
    明至位於三重市○○○路10樓「蝴蝶谷旅社」等候電話通知
    ，旋有人撥打電話予徐冠明，通知吳昇峰及徐冠明至該旅社
    320 號房消費，警方即於上開320 號房內當場查獲欲與男客
    從事性交易之權祈子，並扣得權祈子所有之計時器1 個、潤
    滑液1 瓶及保險套7 個（未使用過）等物；警方又旋於三重
    市○○○路67號統一超商前查獲李文藝。
二、案經臺北縣政府（現改制為新北市政府）警察局三重分局移
    送臺灣板橋地方法院檢察署檢察官偵查起訴。
    理  由
壹、證據能力部分：
    本件認定犯罪事實所引用之下列證據資料（包含文書證據等
    ），均非公務員違背法定程序所得，且被告及檢察官於本院
    審理終結前就下列證據資料之證據能力，均表示無意見而不
    爭執，且卷內之文書證據，亦無刑事訴訟法第 159 條之 4
    之顯有不可信之情況，或不得作為證據之情形，則依刑事訴
    訟法第 159 條之 5 之規定，本件認定犯罪事實所引用之供
    述證據，均有證據能力，至其餘非屬供述證據部分，查亦無
    違法取得之情事存在，皆具證據能力，合先敘明。
貳、認定本案犯罪事實之證據及理由
一、訊據被告李文藝雖矢口否認有何媒介性交易以營利之犯行，
    辯稱：當天伊是騎乘機車路過該路口，伊不知道這二位是警
    察，他們騎過路口時有跟伊使眼色，然後他們就問伊價格知
    不知道等，他們跟伊說1500元或2600元，伊說好像是吧，就
    這樣，因伊那天也是要在那邊找小姐，伊沒有跟他們說到什
    麼旅社，那天伊和警察有互相留電話云云。惟查：
(一)、證人權祈子於警詢陳稱：「（問：警方於今｛29｝日4 時許
    ，喬裝嫖客騎乘機車行經三重市○○○路與同安街口探訪，
    後方有一名男子｛即被告｝騎乘機車733-GCB 接近並主動向
    喬裝人員詢問，要不要叫小姐，喬裝人員點頭示意，該男子
    要求喬裝人員騎車尾隨在後，李文藝｛即被告｝並留喬裝人
    員之手機於0000000000於自己之手機上，後要求喬裝人員自
    行前往三重市○○○路6 號10樓蝴蝶谷旅社，並要求喬裝人
    員自行上樓至320 號房內，喬裝人員至320 號房內發現接客
    私娼之一名女子（經查為權祈子），並於320 房內當場查獲
    妳，且於妳皮包內起獲計時器1 個、保險套7 個及潤滑夜一
    瓶是否實在？）是。」「（問：你於何時開始從事性交易行
    為？最後一次性交易在何時、何地？）99年1 月左右。今｛
    29 ｝ 日2 時在三重市○○○路6 號10樓蝴蝶谷旅社」「（
    問：警方於現場查獲何人？所查扣之計時器1 個、保險套7
    個及潤滑液1 瓶為何人所有？是做何用途？）警方查獲我1
    人。是我所有，用來做事性交易使用的」「（問：妳是如何
    接客賣淫？如何計時？性交易一次多少錢？）由一名女子綽
    號【一一】撥打我手機通知我。一次40分鐘，新台幣2600元
    。」等語。依證人權祈子之證述，當時確實接獲通知到蝴蝶
    谷旅社欲從事性交易為警查獲之事實，並有查獲之計時器1
    個、潤滑液1 瓶及保險套7 個（未使用過）等物足資佐證。
(二)、證人即警員吳昇峰及徐冠明確於99年9 月29日凌晨某時，騎
    乘機車行經同安東街與正義南路口處與被告相遇，雙方談及
    叫小姐之事，並談好價錢，徐冠明並留行動電話予被告，吳
    昇峰及徐冠明即依電話之通知，前往「蝴蝶谷旅社」320 號
    房消費，為警當場查獲欲從事性交易之成年女子權祈子之事
    實，業據證人權祈子於警詢、證人吳昇峰於檢察官偵查時及
    證人徐冠明於本院審理時證述明確，核與被告供述大致相符
    ，此部分事實堪予認定，合先敘明。
(三)、證人即警員吳昇峰於檢察官偵查時證稱：「我那時候跟同仁
    徐冠明共乘一輛機車，在附近閒繞，被告突然來跟我們搭訕
    ，被告問我們【要嗎】（台語），就叫我們跟著他的機車走
    ，到了中華電信對面的空地，在那裡停下來，他跟我們說價
    錢與地點，價錢是1 次1300元，旅社已經開好了，所以不用
    房間費，他叫我們直接騎乘到正義北路「蝴蝶谷旅社」，到
    時候他會打電話跟我們聯絡，後來他就打給徐冠明，並請我
    接聽，問我到了沒，叫我直接到旅社10樓320 房，並要我敲
    門說是陳先生就可以進去了，我們進去房間後，看到應召女
    子權祈子在房間內等待，並查獲扣案物品，我們進旅社前，
    有看到他在附近等待」等語。是以依證人吳昇峰所述，是被
    告主動向證人吳昇峰詢問是否要叫小姐，並談好價錢，被告
    安排好旅社之事實，此與證人徐明冠於本院審理時證稱：「
    當時被告並沒有將電話留給我們，小姐的價格也不是我們主
    動提出，是被告提出，當時人車稀少，是被告先向我們攀談
    。」等語相符。按照常理，員警為了查緝媒介性交易營利之
    犯行而執行巡邏任務，自然喬裝尋芳客，焉有自己喬裝成拉
    皮條的人，是以被告辯稱，當時也是去那邊找小姐云云，顯
    與常理不符。
(四)、又本件員警徐冠明與被告素不相識，如果被告沒有要求員警
    即證人徐冠明將行動電話留給他，以供聯繫性交易之用，被
    告手機裡怎麼會有員警徐冠明的行動電話號碼（0000000000
    ），此有被告之行動電話翻拍照片乙張在卷足資佐證（見99
    年度偵字第26538 號卷第17頁下方照片）。參酌上開翻拍之
    被告上開行動電話照片，被告留存員警之號碼，是在留存女
    子權祈子所持用之0000000000門號之前，足見被告留存員警
    的行動電話後，還有用他的手機留下權祈子的行動電話，此
    顯示被告有透過其他方法與女子權祈子傳遞訊息情形，被告
    雖辯稱，行動電話留存女子權祈子所持用之0000000000門號
    ，是伊之前找過小姐的電話通聯紀錄云云，若如被告所供述
    ，則女子權祈子所持用之0000000000門號應係在員警徐冠明
    行動電話0000000000之前，惟依翻拍被告行動電話畫面，徐
    冠明之行動電話是編號19，女子權祈子所持用之0000000000
    門號是編號20，是以被告所辯，顯與事實不符。
(五)、證人徐冠明於本院審理時證稱：「．．．被告就叫我們跟著
    他，帶我們到正義南路正義國小門口，然後要我們到正義北
    路上的蝴蝶谷旅行社等他的電話，然後就跟伊要手機號碼，
    我們就騎到旅社，大概過了十分鐘後，被告就打伊的電話，
    叫我們分開上樓消費，他叫伊的同事先上10樓房間，過了五
    分鐘再打電話給伊，叫伊到樓的另外一個房間．．．」等語
    。是以證人徐冠明所述，被告打了兩通電話給證人等語，雖
    依附卷之台灣大哥大資料查詢表，於99年9 月29日並無證人
    徐冠明與被告手機之通話、語音或簡訊之通聯紀錄，此有附
    卷（見本院卷）之檢驗紀錄可參。然證人徐冠明於本院審理
    時證稱：當時被告打給伊時，並沒有顯示來電號碼，被告當
    時應該是使用00-00000000 ，被告當天有撥過兩次電話給伊
    ，分別是叫伊跟同事上樓，而依卷附之台灣大哥大資料查詢
    表，證人徐冠明之行動電話0000000000於當天受話兩次，對
    象之電話為00-00000000 有兩次通聯紀錄，足見證人徐冠明
    所述與事實相符。被告雖辯稱：伊當天沒有打電話給員警，
    也不知道那兩通電話是誰打的云云。然衡諸現今色情泛濫，
    應召集團經營早已集團化、專業化，且分工精細，是以被告
    媒介客人後，或許另有負責通知的人或以他人名義申請之電
    話通知客人，亦所在多有，被告所辯，顯係卸責之詞，不足
    採信。
(六)、綜上證人吳昇峰、徐冠明、權祈子所述、現場照片及被告之
    行動電話翻拍照片、本院調閱之被告所申請行動電話之通聯
    紀錄及被告持用之0000000000行動電話與證人徐冠明持用之
    0000000000行動電話通聯紀錄。此外，並有扣案之計時器1
    個、潤滑液1 瓶及保險套7 個等物足資佐證，本件事證明確
    ，被告上開犯行堪予認定，應依法論科。
二、核被告所為，係犯刑法第231 條第1 項前段之意圖使女子與
    他人為性交行為而媒介以營利罪。爰審酌被告先前已有妨害
    風化案件，經臺灣高等法院以98年訴字第5109號撤銷原判決
    ，判處有期徒刑5 月，如易科罰金，以新台幣1000元折算1
    日尚未確定，仍不知悔改，竟為貪圖私利，媒介男客與成年
    女子為性交易行為，實已助長社會不良風氣，並破壞社會善
    良風俗，復參酌其智識程度、犯罪目的、動機、手段、所生
    危害以及事發後猶一再否認犯行等一切情狀，量處如主文所
    示之刑，並諭知易科罰金之標準，以示懲戒，檢察官求處有
    期徒刑1 年，本院認尚屬過重。至扣案之計時器1 個、潤滑
    液1 瓶及保險套7 個（未使用過）等物，為證人權祈子所有
    ，雖係從事性交易之用，並非被告所有，爰不併予宣告沒收
    。至於未扣案被告持用之0000000000行動電話，雖為被告所
    有，供犯罪所用之物，惟未扣案，且非違禁物，被告隨時可
    能移轉他人或處分之，為免執行困難，不宣告沒收之。
三、據上論斷，應依刑事訴訟法第 299 條第 1 項前段，刑法第
    第231 條第1 項、第41條第1 項前段，刑法施行法第1 條之
    1 ，判決如主文。
本案經檢察官郭峻豪到庭執行職務。
中    華    民    國   100   年   2    月     22     日
                  刑事第三庭審判長法  官  樊季康
                                  法  官  連雅婷
                                  法  官  陳伯厚
上列正本證明與原本無異。
如不服本判決，應於判決送達後10日內敘明上訴理由，向本院提
出上訴狀 (應附繕本) ，上訴於臺灣高等法院。其未敘述上訴理
由者，應於上訴期間屆滿後20日內向本院補提理由書「切勿逕送
上級法院」。
                                  書記官  高建華
中    華    民    國   100    年    2     月    22    日
附錄論罪科刑法條全文：
中華民國刑法第231條
（圖利使人為性交或猥褻罪）
意圖使男女與他人為性交或猥褻之行為，而引誘、容留或媒介以
營利者，處 5 年以下有期徒刑，得併科 10 萬元以下罰金。以
詐術犯之者，亦同。
公務員包庇他人犯前項之罪者，依前項之規定加重其刑至二分之
一。